最高法院刑事判決　　　　　　　九十四年度台上字第九六六號
　　上 訴 人　乙○○
　　　　　　　　　　　巷25號.
　　　　　　　甲○○
　　　　　　　　　　　樓
　　　　　　　　　　　號
上列上訴人等因違反毒品危害防制條例案件，不服台灣高等法院
高雄分院中華民國九十一年三月二十八日第二審判決（九十一年
度上訴字第一三一號，起訴案號：台灣屏東地方法院檢察署九十
年度偵字第三一四八號），提起上訴，本院判決如下：
    主  文
上訴駁回。
    理  由
按刑事訴訟法第三百七十七條規定，上訴於第三審法院，非以判
決違背法令為理由，不得為之。是提起第三審上訴，應以原判決
違背法令為理由，係屬法定要件。如果上訴理由狀並未依據卷內
訴訟資料，具體指摘原判決不適用何種法則或如何適用不當，應
認其上訴為違背法律上之程式，予以駁回。本件原判決認定上訴
人乙○○、甲○○基於共同販賣第二級毒品安非他命以牟取利益
之概括犯意聯絡，分由乙○○負責對外售賣，甲○○則擔任記帳
或幫忙送交毒品；二人自民國九十年四月初起，至同年五月十五
日止，以行動電話0000000000號為聯絡工具，在屏東
縣潮州鎮○○街九巷十六號附近之市場，以每小包重約零點七公
克，價格新台幣（下同）一千元，連續五次售賣第二級毒品安非
他命予范子良，前四次販賣所得均由二人朋分花用。其最後一次
係於九十年五月十五日某時，因警方在范子良住處查獲毒品，經
范子良供出毒品來源係購自乙○○，於同日十八時四十分許，再
由警方授意范子良與乙○○聯絡購買安非他命事宜後，雙方約定
在潮州鎮○○路「易達大賣場」內交易，迨上訴人等共同攜帶安
非他命至約定地點，尚未交付時，為警當場查獲等情。因而撤銷
第一審不當判決，改判論處上訴人等共同連續販賣第二級毒品罪
刑。已綜核全部卷證資料，詳加斟酌論斷，敘明其所憑之證據及
認定之理由，並以上訴人等所辯僅無償提供安非他命予范子良施
用，非與之交易售賣安非他命；警詢筆錄係遭警刑求所為云云。
認係臨訟卸責之詞，毫無可取，詳予指駁說明，俱有卷存之證據
資料可資覆按【見原判決理由一－（二）】。從形式上觀察，並
無上訴人等所指判決理由不備及查證未盡之違法情形存在。另證
據之取捨及證明力之判斷，俱屬於事實審法院之職權，其取捨判
斷苟不違背經驗法則或論理法則，即不生判決違背法令之問題。
原判決係依憑上訴人等於警詢、偵查中之供述，證人范子良之證
述，卷附屏東縣警察局刑警隊緝毒組檢驗報告單並扣案之安非他
命毒品十九點九公克及夾鏈袋二包等證據，資為認定犯罪事實之
依據。其證據之取捨及判斷並不違背經驗法則或論理法則，自不
得任指判決違法。又審理事實之法院，於證人之陳述有部分不符
或相互間有所歧異時，究竟何者可採，仍得本其自由心證予以斟
酌，非謂一有不符或矛盾，即應認其全部為不可採信。原判決既
已說明證人范子良對於購買之方法、數量、價格、交貨之地點等
，前後所證，大多相符，其證詞應可採信。其枝節細末之歧異部
分，顯無礙於其所供上訴人等售賣毒品之基本事實，原判決採為
論罪之依據亦無違法之處。另原判決係依憑上訴人等於警詢之供
述認定本件係乙○○負責對外售賣，甲○○則負責擔任記帳或送
交毒品，上訴人等間有犯意聯絡，及行為分擔，皆為共同正犯。
並說明扣案之帳單非供本案犯罪所用之物【見原判決理由三】，
顯未將之資為論罪之憑據，上訴意旨執原判決不採之該帳單指摘
判決違法，顯未依卷內證據資料而為指摘。且原判決除酌採證人
即製作筆錄之警員陳忠義及葉國東之證詞外，尚綜核卷內其他證
據資料，認上訴人等所稱遭受刑求云云，無足採信，其採證核無
違誤。又按新修正刑事訴訟法係於九十二年二月六日經總統公布
施行，而同日公布施行之新修正刑事訴訟法施行法增訂第七條之
三復規定：「中華民國九十二年一月十四日修正通過之刑事訴訟
法施行前，已繫屬於各級法院之案件，其以後之訴訟程序，應依
修正刑事訴訟法終結之。但修正刑事訴訟法施行前已依法定程序
進行之訴訟程序，其效力不受影響」。本件係於上開法律修正前
繫屬於第一審法院，則證人范子良在警詢或偵查中之陳述，均在
新修正刑事訴訟法施行前，依修正前刑事訴訟法法定程序踐行之
訴訟程序，其效力不受影響，應認其供述仍具證據能力；另該證
人曾於原審調查訊問時到庭為陳述，審判期日並將之提示予上訴
人等而為辯論，俱有各該筆錄在卷可稽（見原審卷第五十五、七
十四頁），原判決並無判決理由與卷存證據不符之違法情形存在
。上訴意旨純屬對事實審法院已經調查說明之事項或採證認事職
權之適法行使，徒憑己見，空言主張范子良係故意誣攀上訴人等
以利本身刑責得以減輕，重為事實上之爭辯或任意指摘，自不足
據以辨認原判決已具備違背法令之形式。應認本件上訴違背法律
上之程式，從程序上予以駁回。
據上論結，應依刑事訴訟法第三百九十五條前段，判決如主文。
中　　華　　民　　國　九十四　年　　三　　月　　三　　日
                      最高法院刑事第三庭
                          審判長法官  紀　俊　乾
                                法官  黃　正　興
                                法官  劉　介　民
                                法官  陳　東　誥
                                法官  魏　新　和
      本件正本證明與原本無異
                                      書  記  官
中　　華　　民　　國　九十四　年　　三　　月　　七　　日
                                                      Ｔ
